臺灣苗栗地方法院民事簡易判決
                                    110年度苗簡字第331號
原      告  李思儀  
            李芮丞  
上  一  人
法定代理人  吳孟勳  

兼上一人    李思儀  
訴訟代理人  
共      同
訴訟代理人  何崇民律師
複代理人    吳芳儀律師
原      告  黃世杰  
被      告  林正龍  

訴訟代理人  徐祐偉律師（法律扶助）            
上列當事人間請求侵權行為損害賠償事件，原告提起刑事附帶民
事訴訟，經本院刑事庭裁定移送前來（109年度交附民字第71號
），本院於民國110年10月19日言詞辯論終結，判決如下：
    主      文
一、被告應給付原告李思儀新臺幣（下同）31萬8,378元、原告
    李芮丞1萬4,650元及原告黃世杰1萬9,650元，暨均自民國11
    0年4月23日起至清償日止，按週年利率5％計算之利息。
二、原告其餘之訴駁回。
三、訴訟費用由原告李思儀負擔。
四、本判決原告勝訴部分得假執行，但被告如以31萬8,378元為
    原告李思儀；以1萬4,650元為原告李芮丞；以1萬9,650元為
    原告黃世杰供擔保，得免為假執行。
五、原告其餘假執行之聲請駁回。
    事實及理由
壹、程序事項
一、按訴狀送達後，原告不得將原訴變更或追加他訴。但被告同
    意者，不在此限。民事訴訟法第255條第1項第1款定有明文
    。原告李思儀起訴原請求：被告應給付原告李思儀150萬3,1
    81元及法定遲延利息（見本院卷第43頁）。嗣於民國110年1
    0月19日當庭最終變更請求為：被告應給付原告李思儀352萬
    3,511元，其中139萬3,152元自110年4月23日起，其中213萬
    0,359元自110年10月19日起，均至清償日止，按週年利率5％
    計算之利息（見本院卷第291頁），雖被告曾於110年8月26
    日具狀表示不同意原告李思儀請求審理救護車費用、車損修
    復費用及營養品費用之部分，然經被告於110年10月19日言
    詞辯論程序中同意上開聲明之變更（見本院卷第292頁），
    依上開規定，自應准許。
貳、實體事項
一、原告主張：被告於108年12月22日12時56分許，駕駛車牌號
    碼0000-00號自用小客車（下稱被告車輛），沿國道1號由北
    往南方向行駛內側車道，行經國道1號南向車道107公里700
    公尺處（苗栗縣境內），欲由內側車道往右變換車道至中線
    車道時，本應注意汽車在行駛高速公路途中，變換車道時，
    不得未保持安全距離及間隔，而當時天候晴、日間自然光線
    、柏油路面乾燥無缺陷、無障礙物、視距良好，並無不能注
    意情事，竟疏未注意及此，貿然往右變換跨入中線車道。適
    有訴外人吳孟軒駕駛原告李思儀所有車牌號碼000-0000號自
    用小客車（下稱系爭車輛）搭載原告李芮丞、李思儀及黃世
    杰（下稱原告3人），沿國道1號由北往南方向行駛外側車道
    ，往左變換跨入中線車道，被告車輛之右前車頭遂撞擊系爭
    車輛之左側車身，致系爭車輛繼續左偏碰撞內側護欄後斜跨
    內側車道停止（下稱系爭事故），原告李思儀因而受有骨盆
    腔閉鎖性骨折、左眉、左下唇多處撕裂傷之傷害；原告李芮
    丞受有頭部外傷合併左側額頭、臉頰擦傷、瘀腫、左側足部
    挫傷、瘀腫之傷害；原告黃世杰受有前胸壁挫傷、頸部扭傷
    之傷害。被告上開犯行業經本院109年度交易字第247號刑事
    案件（下稱第247號案件）判決被告犯過失傷害罪在案，依
    法應賠償原告之損害。
　㈡原告因系爭事故各受有以下損害：
　⒈原告李思儀之財產上及非財產上損害：
   ⑴醫療費用2萬6,602元。
   ⑵看護費用8萬2,000元（2,000元×41日，詳後）。
   ⑶營養品3萬4,090元（詳後）。
　 ⑷交通費1,750元。
　 ⑸工作損失102萬3,777元（其中薪資損失13萬8,000元、工作
     獎金88萬5,777元，詳後）。
　 ⑹系爭車輛修復費用137萬5,857元（其中工資10萬2,165元、
    零件127萬3,692元，詳後）。
　 ⑺精神慰撫金100萬。
　 ⑻上開金額合計為354萬4,076元，經扣除原告李思儀請領強制
    險理賠之2萬0,565元後，被告仍應賠償原告李思儀352萬3,5
    11元。
　2.原告李芮丞之財產上及非財產上損害：
　 ⑴醫療費用：700元。
　 ⑵慰撫金：50萬元。
　3.原告黃世杰之財產上及非財產上損害：
　 ⑴醫療費用：700元。
　 ⑵工作損失：9000元（3,000元×3日，詳後）。
　 ⑶慰撫金：50萬元。
　㈢為此，爰依侵權行為法律關係，提起本件訴訟等語。並聲明
    ：⒈被告應給付原告李思儀如變更後聲明所示。2.被告應給
    付原告李芮丞50萬0,700元、原告黃世杰50萬9,700元，及均
    自刑事附帶民事起訴狀繕本送達翌日起至清償日止，按週年
    利率5％計算之利息。⒊願供擔保，請准宣告假執行。
二、被告則以：對刑事判決之認定不爭執，但原告應負50％之與
    有過失責任；對原告3人之醫療費用、原告李思儀之交通費
    、工作損失中之薪資部分13萬8,000元部分不爭執；系爭車
    輛修復費用亦不爭執，但零件部分應予折舊；否認原告李思
    儀之工作損失部分包含工作獎金88萬5,777元，及營養品之
    必要性，暨爭執看護費用以每日2,000元計算為過高；另否
    認原告黃世杰受有不能工作之損失9,000元；又原告3人已受
    領之強制險給付，應自賠償金額中扣除等語，資為抗辯。並
    聲明：㈠原告之訴駁回。㈡如受不利之判決，願供擔保請准宣
    告免為假執行。
三、按因故意或過失，不法侵害他人之權利者，負損害賠償責任
    ；汽車、機車或其他非依軌道行駛之動力車輛，在使用中加
    損害於他人者，駕駛人應賠償因此所生之損害；不法侵害他
    人之身體或健康者，對於被害人因此喪失或減少勞動能力或
    增加生活上之需要時，應負損害賠償責任；不法侵害他人之
    身體、健康、名譽、自由、信用、隱私、貞操，或不法侵害
    其他人格法益而情節重大者，被害人雖非財產上之損害，亦
    得請求賠償相當之金額。民法第184條第1項前段、第191條
    之2前段、第193條第1項、第195條第1項前段分別定有明文
    。次按汽車在行駛途中，變換車道或超越前車時，應依標誌
    、標線、號誌指示，並不得未保持安全距離及間隔。高速公
    路及快速公路交通管制規則第11條第3 款亦有明文規定。查
    原告3人於上開時地遭受被告上開侵害，經本院第247號判決
    認定被告犯過失傷害罪確定，有前開判決在卷可稽，並經本
    院職權調取該判決案卷核閱無誤，復為被告所不爭執，自堪
    信原告上開主張為真實。被告疏未注意上開規定致生系爭事
    故，自應就原告3人所受損害負賠償責任。
四、再按當事人主張有利於己之事實者，就其事實有舉證之責任
    。民事訴訟法第277條前段定有明文。而民事訴訟如係由原
    告主張權利者，應先由原告負舉證之責，若原告先不能舉證
    ，以證實自己主張之事實為真實，則被告就其抗辯事實即令
    不能舉證，或其所舉證據尚有疵累，亦應駁回原告之請求（
    最高法院106年台上字第2867號判決意旨參照）。又按不法
    侵害他人之身體或健康者，對於被害人因此喪失或減少勞動
    能力或增加生活上之需要時，應負損害賠償責任。民法第19
    3條第1項定有明文。而所謂增加生活上之需要，指被害人以
    前並無此需要，因為被害以後，始有支付此費用之必要者而
    言，故有無增加生活上之需要，應視被害人被害以後，實際
    上有無增加該生活需要而定（最高法院102年度台上字第199
    3號判決意旨參照）。茲就原告3人之請求分別審酌如下：
　㈠原告李思儀之財產上損害：
　1.醫療費用2萬6,602元、交通費1,750元、薪資損失13萬8,000
    元及修車工資費用10萬2,165元，均有理由：
　　原告李思儀因系爭事故受傷支出上開費用等節，業據原告提
    出與其所述相符之相關醫療單據及估價單（見本院卷第49至
    56、173至185、219、259、271頁），復為被告所不爭執（
    見本院卷第293頁），此部分自應准許。
　2.看護費用8萬2,000元，為有理由：
　⑴原告李思儀主張其因傷需人全日看護41日，每日以2,000元計
    算，共計8萬2,000元（計算式：2,000元×41日），經被告不
    爭執全日看護日數，僅爭執全日看護費用應以每日1,200元
    計算（見本院卷第293頁），則原告自應就其主張全日看護
    費用每日以2,000元計算為適當乙節，盡其舉證責任。
　⑵查，原告業已提出「全台19家醫療中心看護費用外包調查表
    」1份（見本院卷第267頁），該統計表顯示全日看護費用均
    在2,100元至2,400元不等，堪認符合社會通念以及計算人力
    時薪之常情，是原告主張每日以2,000元計算全日看護費用
    ，自屬可採。至被告固以強制汽車責任保險法所理賠之全日
    看護費用為1,200元為其論據，然強制汽車責任保險法之規
    範意旨僅在提供被害人基本之生活扶助，而與民法損害賠償
    法則旨在填補被害人之損害之目的不盡相符，亦與上開常情
    不符，是被告所辯，尚不足採。
　3.營養品3萬4,090元，為無理由：
　⑴原告李思儀主張鴕鳥精可促進骨質增生修護受損，為其因傷
    必須食用之營養品乙節，為被告所否認（見本院卷第225頁
    ），則原告自應就其有食用鴕鳥精之必要性乙節，盡其舉證
    責任。
　⑵查原告李思儀固提出其購買上開物品之收據為證（見本院卷
    第161頁）。惟原告李思儀就其必須補充鴕鳥精乙節，並未
    提出醫師處方或其他事證為證，自難認其有補充上開營養品
    之必要性。是原告此部分請求，自難准許。
  4.工作獎金88萬5,777元，為無理由：
　⑴原告李思儀主張其擔任訴外人鑫利華營造有限公司（下稱鑫
    利華公司）之工地負責人，工作內容為探勘工地情形，受指
    派負責新北市八里區文化活動中心工程（下稱新北市八里區
    工程）、臺灣新竹地方法院簡易庭工程（下稱新竹地院工程
    ），依其與鑫利華公司間之聘僱合約書約定，原可預期分別
    領取百分之10之工作獎金即34萬7,807元、53萬7,970元共88
    萬5,777元，惟因本件傷勢導致需休養3月，無法工作而未領
    取，被告應賠償上開損害等語，然經被告爭執原告既於工程
    結算時仍為鑫利華公司之工地負責人卻怠於向鑫利華公司請
    求給付，不應由被告負擔等語（見本院卷第225至227頁），
    則原告李思儀應就本項主張盡其舉證責任。
　⑵查原告李思儀固已提出其與鑫利華公司間之聘僱合約書、工
    地主任執照、在職證明、為恭紀念醫院108年12月22日診斷
    證明書、林口長庚紀念醫院108年12月24日診斷證明書、勞
    工保險傷病給付申請書及給付收據、108年度勞務費酬金印
    領清冊、上開2工程之結算驗收證明書及鑫利華公司110年9
    月1日函文（見本院卷第143、163、169、171至197、269頁
    ），為被告所不爭執；依在職證明及鑫利華公司函文之記載
    ，原告李思儀之工作內容為工地執行規劃、確保各施工階段
    之可行性及安全性並按圖施工落實工程品質、分派工作內容
    提報、督導各項施工、勞工管理、品管等計畫；管理分包廠
    商；協調、解決業主與廠商間之工程履約事項；定期或不定
    期召開工程協調或緊急應變會議；其他臨時交辦事項等項（
    見本院卷第269頁），可見原告李思儀之工作內容雖可能需
    親至現場管理監督並分派工作，然究非實際從事體力勞動之
    人；復依林口長庚醫院之醫囑表示：108年12月22日起至108
    年12月25日間共4日住院；須穿著預防血栓性彈性襪及使用
    輪椅輔助行動，不宜負重，宜休養3月等語（見本院卷第163
    頁），及勞工保險傷病給付申請書及給付收據顯示原告李思
    儀請假期間自108年12月22日起至109年3月22日止（見本院
    卷第173頁），可見原告李思儀雖因上開傷勢自108年12月22
    日起至109年3月22日間雖辦理請假，然尚能藉由輪椅為一定
    行動，本院審酌原告所受傷勢雖為骨盆骨折，而有可能妨礙
    其工作效率，然未見原告就此傷勢有何不能履行上開指揮監
    督並分派工作乙節提出事證以實其說，亦難逕認其傷勢已達
    不能執行上開工作之情形；又工地負責人之工作內容既為工
    地安全、施工進度之管理監督及分派工作內容，依營造業法
    第30條第2項甚且規定一定金額、規模以上之工程施工期間
    ，工地主任不得同時兼任其他營造工地主任業務之意旨，可
    見工地主任應以專任為之，不得同時兼任；惟觀諸上開2工
    程之結算驗收證明書之記載，新北市八里區工程係於108年1
    1月4日開工、109年1月31日竣工（見本院卷第193頁）；新
    竹地院簡易庭工程則係108年11月18日開工、109年6月19日
    竣工（見本院卷第197頁），而有工期重疊之情形，則原告
    李思儀是否確能擔任上開2工程之工地負責人，即非無疑；
    況原告李思儀於新北市八里區工程驗收時仍為該案之工地負
    責人（見本院卷第195頁），足見原告李思儀尚無不能執行
    其工地負責人工作之情形，是其請求被告賠償上開工作獎金
    之損失，即屬無據。
　5.修車零件費用127萬3,692元部分，於12萬7,369元之範圍內
    有理由：
　⑴按負損害賠償責任者，除法律另有規定或契約另有訂定外，
    應回復他方損害發生前之原狀；上開情形，債權人得請求支
    付回復原狀所必要之費用，以代回復原狀；不能回復原狀或
    回復顯有重大困難者，應以金錢賠償其損害。民法第213條
    第1項、第3項、第215條分別定有明文。又債權人所得請求
    回復原狀之必要費用，倘以修復費用為估定其回復原狀費用
    之標準，修理時以新品換舊品時，應予折舊（最高法院108
    年度台上字第363號民事判決意旨）。
　⑵經查，系爭車輛出廠年月為103年12月（未載日者以15日計算
    ），有公路監理電子閘門資料附卷可佐，為兩造所不爭執（
    見第247號卷第77頁，本院卷第297頁），截至事故發生日即
    108年12月22日止，已使用5年0月7日。依原告所提估價單之
    記載，其中零件費用已達127萬3,692元（見本院卷第275至2
    79頁），顯逾系爭車輛如予報廢時可獲得之獎勵金及補助，
    則以常人生活經驗，實難認系爭車輛客觀上有修復之經濟價
    值，此亦可自原告李思儀將系爭車輛停用而未加修繕乙節更
    加明確。但系爭車輛確實因系爭事故受有損害，縱原告李思
    儀未實際支付該修復費用而以修復費用作為估定支付回復原
    狀之必要費用，請求被告以金錢方式賠償其損害，仍屬有據
    ，惟零件部分倘予修復而支出時，因係以新品換舊品，依前
    揭說明，即應折舊，方屬公允。
　⑶依行政院所頒固定資產耐用年數表及固定資產折舊率之規定
    ，【非運輸業用客車、貨車】之耐用年數為5年，依定率遞
    減法每年折舊1000分之369，其最後1年之折舊額，加歷年折
    舊累計額，其總和不得超過該資產成本原額之10分之9，而
    系爭車輛已使用約5年0月，爰以10分之9計算折舊額。則零
    件扣除折舊後之修復費用估定為12萬7,369元（計算式：1,2
    73,692-1,273,692×9/10=127,369.2，元以下四捨五入），
    是原告李思儀得請求之修車零件費用為12萬7,369元，逾此
    範圍之請求，為無理由。
　㈡原告李芮丞之財產上損害即醫療費用700元，為有理由：
　　原告李芮丞因上開傷害支出上開費用等節，業據原告提出與
    其所述相符之相關醫療單據（見本院卷第263頁），復為被
    告所不爭執（見本院卷第238頁），此部分自應准許。　
　㈢原告黃世杰之財產上損害：
　1.醫療費用：700元，為有理由：
　　原告黃世杰因上開傷害支出上開費用等節，業據原告提出與
    其所述相符之相關醫療單據（見本院卷第261頁），復為被
    告所不爭執（見本院卷第238頁），此部分自應准許。
　2.工作損失9000元，為無理由：
　⑴原告黃世杰主張其為泥作師傅，因傷不能工作3日，薪資費用
    以每日3,000元計算，共計9,000元（計算式：3,000元×3日
    ），為被告所否認（見本院卷第296頁），則原告黃世杰自
    應就其受有工作損失乙節，盡其舉證責任。
　⑵查原告黃世杰固曾提出為恭紀念醫院108年12月22日診斷證明
    書為證（見本院卷第45頁），然上開診斷證明書僅記載宜休
    養3日，原告黃世杰復未提出有何因傷請假而受有工作損失
    之證明以實其說，自難認其已證明受有不能工作之損害。
　㈢原告3人之非財產上損害，原告李思儀以20萬元、原告李思儀
    以3萬元、原告黃世杰以4萬元為適當：
　1.按非財產上損害之慰撫金數額，究竟若干為適當，應斟酌兩
    造身分、地位、經濟狀況、加害程度及其他各種情形，俾為
    審判之依據（最高法院86年度台上字第511號、第3537號判
    決意旨參照）。
　2.經查，原告李思儀為大學畢業，擔任鑫利華公司之工地負責
    人，108年所得為34萬元、109年所得為34萬5,600元，名下
    財產11筆（其中5部汽車、6筆不動產）總額為899萬2,100元
    ，有房貸；原告李芮丞就讀小學，尚無工作所得，名下無財
    產；原告黃世杰為國中畢業，擔任工務主管，108年所得為3
    6萬元、109年所得為40萬5,300元，名下無財產。被告為國
    中畢業，任職網路工程公司，108、109年所得均為20萬元，
    名下無財產等情，分別經兩造於本院陳述在卷（見本院卷第
    89、241頁），復有稅務電子閘門財產所得調件明細表可參
    （見證物袋）。本院審酌其等身分、地位、家庭、經濟狀況
    ，考量原告3人傷勢輕重程度、就醫歷程，及本案發生之情
    狀，暨兩造家庭以及案發後生活狀況等情（見本院卷第241
    頁），認原告李思儀請求慰撫金以20萬元、原告李芮丞以3
    萬元、原告黃世杰以4萬元為適當，逾此範圍則無理由。
五、原告與被告應各負擔50％之過失責任：
　1.按損害之發生或擴大，被害人與有過失者，法院得減輕賠償
    金額，或免除之；前二項之規定，於被害人之代理人或使用
    人與有過失者，準用之。民法第217條第1項、第3項分別定
    有明文。
　2.兩車同為肇事原因，應各負擔50％責任：
　⑴按汽車在行駛途中，變換車道或超越前車時，應依標誌、標
    線、號誌指示，並不得有下列情形：三、未保持安全距離及
    間隔。高速公路及快速公路交通管制規則第11條第3款定有
    明文。依現場碰撞後之停放位置、兩造車輛受損情形及兩造
    車輛駕駛人所述情形，吳孟勳所駕駛之系爭車輛由外側車道
    往左變換中線車道，而被告車輛由內側車道往右變換中線車
    道，系爭車輛之左側車門與被告車輛之右前車頭發生碰撞，
    可見兩造車輛位置相近，如兩造於變換車道時均能保持安全
    距離及間隔，進而應能注意對方來車採取必要之安全措施，
    以避免或降低碰撞危險之發生，然兩造車輛均未保持安全距
    離以致閃避不及而發生系爭事故，自同為肇事之主要原因。
　⑵是本院綜合衡量雙方過失行為所造成損害之原因力強弱及雙
    方過失之輕重，認原、被告應對系爭事故之發生各負擔50％
    之過失責任，應屬合理。原告主張應由被告負擔全責等語，
    與本院上開認定不符，均不可採。另吳孟勳所駕駛系爭車輛
    搭載原告3人，可認其為原告3人之使用人，依上開規定，原
    告3人亦有過失相抵規定之適用。
六、被告應給付之總金額：
  ㈠原告李思儀原得請求之金額為67萬7,886元（計算式：26,602
    +1,750+138,000+102,165+82,000+127,369+200,000=677,88
    6）。再依被告應負50％之過失比例計算得請求之金額為33萬
    8,943元（計算式：677,886*5/10=338,943）。
　㈡原告李芮丞原得請求之金額為3萬0,700元（計算式：700+30,
    000=30,700），原告黃世杰原得請求4萬0,700元（計算式：
    700+40,000=40,700）。再依被告應負50％之過失比例分別計
    算其得請求之金額，原告李芮丞為1萬5,350元（計算式：30
    ,700*5/10=15,350），原告黃世杰為2萬0,350元（計算式：
    40,700*5/10=20,350）。
　㈢再按保險人依強制汽車責任保險法給付之保險金，視為被保
    險人損害賠償金額之一部分，被保險人受賠償請求時，得扣
    除之。強制汽車責任保險法第32條定有明文。查：
　1.原告李思儀於109年2月7日前之醫療、看護及交通等費用合
    計已受領2萬0,565元，原告李芮丞及原告黃世杰則各已受領
    700元（見本院卷第281至287頁），即均應扣除上開已受領
    部分，不得再向被告請求賠償。至原告李思儀固主張其已自
    行扣除上開部分，惟此乃原告處分權之行使，無礙本件應予
    扣減之認定。
　2.是原告3人扣除上開金額後，原告李思儀得請求31萬8,378元
    （計算式：338,943-20,565=318,378），原告李芮丞得請求
    1萬4,650元（計算式：15,350-700=14,650）、原告黃世杰
    得請求1萬9,650元（計算式：20,350-700=19,650）。
七、末按給付無確定期限者，債務人於債權人得請求給付時，經
    其催告而未為給付，自受催告時起，負遲延責任。其經債權
    人起訴而送達訴狀，與催告有同一之效力；遲延之債務，以
    支付金錢為標的者，債權人得請求依法定利率計算之遲延利
    息；應付利息之債務，其利率未經約定，亦無法律可據者，
    週年利率為百分之5。民法第229條第2項、第233條第1項前
    段、第203條分別定有明文。本件原告3人對於被告之侵權行
    為損害賠償請求權，係屬給付無確定期限之金錢債權，而原
    告之刑事附帶民事訴訟起訴狀繕本係於110年4月22日送達被
    告本人，有本院送達證書在卷足參（見本院卷第31頁），已
    生催告給付之效力。依前開規定，原告3人請求被告給付自
    起訴狀繕本送達翌日即110年4月23日起，至清償日止，按週
    年利率5％計算之遲延利息，自屬有據。
八、從而，原告依民法第184條第1項前段、第191條之2、第193
    條第1項及第195條第1項、第3項規定，請求被告給付原告李
    思儀31萬8,378元、原告李芮丞1萬4,650元及原告黃世杰1萬
    9,650元，及均自110年4月23日起至清償日止，按週年利率5
    ％計算之利息，為有理由，應予准許，逾此範圍之請求，為
    無理由，應予駁回。
九、本件原告勝訴部分係依民事訴訟法第427條第2項規定適用簡
    易程序之訴訟，所為被告敗訴之判決，依同法第389條第1項
    第3款規定，應依職權宣告假執行。原告陳明願供擔保聲請
    宣告假執行，僅係促使法院為職權之發動，爰不另為准駁之
    諭知。被告陳明願供擔保請准宣告免為假執行，核無不合，
    爰酌定相當擔保金額宣告之。至原告敗訴部分之假執行聲請
    ，已失所依附，應予駁回。
十、本件事證已臻明確，兩造其餘攻防方法及所提證據經審酌後
    ，認於判決結果不生影響，爰不另逐一論駁。
、訴訟費用負擔之依據：本件原告係於刑事訴訟程序提起民事
    訴訟，經本院刑事庭裁定移送前來，依刑事訴訟法第504條
    第2項規定，就提起之刑事附帶民事訴訟無庸繳納裁判費，
    且於本院審理時未增生其他費用，此部分即無諭知訴訟費用
    負擔之必要；然原告李思儀係於本件移送民事庭後擴張訴之
    聲明（見本院卷第291頁），因而增生訴訟費用，惟擴張部
    分均經駁回，爰依民事訴訟法第79條規定，就該等增生之訴
    訟費用由原告李思儀按該部分敗訴比例負擔。
中　　華　　民　　國　　110 　年　　11　　月　　3 　　日
                  苗栗簡易庭  法　官　 顏碩瑋
以上正本係照原本作成。
如對本判決上訴，須於判決送達後20日內向本院提出上訴狀（須附繕本）。如委任律師提起上訴者，應一併繳納上訴審裁判費。                             
                               書記官  陳慧玲
中　　華　　民　　國　　110 　年　　11　　月　　3 　　日